# 请教陈版：票据保证金的利息如何处理

提问人：流沙 er 时间：2018-03-01 21:53:11
陈版您好，有个现金流量表编制的问题请教下，票据保证金是不作为现金及现金等价物列式的，但是票据保证金应该如何处理？
1 、和票据保证金一样不作为现金及现金等价物列式在其他货币资金科目。 2 、调整到银行存款科目，在现金流量表总作为不受限的资金列式。

回答人：chenyiwei
要看银行对票据保证金的管理制度和相关合同协议的约定。如果这部分保证金的利息可以随时提现或者转入其他不受限的银行账户，则可用你的做法 2 ；反之，应使用做法 1 。